【裁判字號】    90,易,2029
【裁判日期】    900720
【裁判案由】    毒品危害防制條例
【裁判全文】
臺灣臺中地方法院刑事判決                          九十年度易字第二０二九號
    公  訴  人  臺灣臺中地方法院檢察署檢察官
    被      告  甲○○
右列被告因毒品危害防制條例案件，經檢察官提起公訴（九十年度毒偵字第七六六八
號），本院判決如左：
    主  文
甲○○施用第二級毒品，累犯，處有期徒刑柒月。
    事  實
一、甲○○前曾於民國（以下同）八十四年間，因違反肅清煙毒條例、麻醉藥品管理
    條例二罪，經本院於八十四年二月二十七日以八十四年度訴字第三七九號分別判
    處有期徒刑三年四月、四月，定應執行刑有期徒刑三年六月，經上訴臺灣高等法
    院臺中分院於八十四年八月二十三日以八十四年度上訴字第二一一０號駁回上訴
    而確定，入監執行，於八十六年五月二十六日假釋出獄，假釋期間付保護管束，
    迄八十八年二月二十七日未經撤銷保護管束而執行完畢，猶未知悔改；又因施用
    毒品案件，經本院以八十八年度毒聲字第七二六六號裁定送勒戒處所觀察、勒戒
    後，認無繼續施用毒品之傾向，再經臺灣臺中地方法院檢察署檢察官於八十八年
    十二月二十八日以八十八年度毒偵字第二七六三號不起訴處分確定在案；詎其猶
    基於施用第二級毒品安非他命之犯意，於八十九年十月九日之前九十六小時即四
    日內，在某不詳地點處，以不詳方法，施用第二級毒品安非他命一次；嗣於八十
    九年十月九日上午十時三十分許，至臺中市警察局第四分局接受定期採尿送檢驗
    呈甲基安非他命之陽性反應而發現上情，再經本院以九十年度毒聲字第一三四四
    號裁定送勒戒處所觀察、勒戒後，認有繼續施用毒品之傾向。
二、案經臺中市警察局第四分局報請臺灣臺中地方法院檢察署檢察官偵查起訴。
    理  由
一、訊據被告甲○○對於右揭事實矢口否認，辯稱：於經前次觀察、勒戒認無繼續施
    用毒品傾向而不起訴處分後，已未再施用安非他命等云云；惟查：被告於右揭時
    地，至臺中市警察局第四分局接受定期採尿，送私立中山醫學院附設孫中山紀念
    醫院濫用藥物檢測中心檢驗結果，其尿液中確呈有甲基安非他命之陽性反應，此
    有該中心八十九年十月十六日檢驗報告書一紙在卷可據，而按常人如未施用毒品
    海洛因、安非他命者，其尿水中應無嗎啡、甲基安非他命之反應，倘有施用者，
    約百分之七十於二十四小時內自尿中排出，約百分之九十於九十六小時自尿中排
    出，故推算其施用時間距採尿時間最長可能不會超過四日，此已經行政院衛生署
    藥物食品檢驗局八十一年二月八日（八一）藥檢壹字第第００一一五六號函示甚
    明，是經採集尿液送檢驗呈有甲基安非他命反應者，通常可認定其人於採尿前之
    九十六小時即四日內有施用安非他命之情事，是被告所辯稱其經觀察、勒戒後未
    再施用安非他命云云，自係事後卸責之詞，不足以採信；又被告前曾因施用毒品
    案件，經本院以八十八年度毒聲字第七二六六號裁定送勒戒處所觀察、勒戒後，
    認無繼續施用毒品之傾向，再經臺灣臺中地方法院檢察署檢察官於八十八年十二
    月二十八日以八十八年度毒偵字第二七六三號不起訴處分確定，詎其猶繼續施用
    第二級毒品安非他命，於八十九年十月九日上午十時三十分，在臺中市警察局第
    四分局接受定期採尿送驗後呈有甲基安非他命之陽性反應而發現該情，再經本院
    以九十年度毒聲字第一三四四號裁定送勒戒處所觀察、勒戒後，認有繼續施用毒
    品之傾向等情，有臺灣臺中地方法院檢察署檢察官八十八年十一月二十八日八十
    八年度毒偵字第二七六三號不起訴處分書、臺灣臺中看守所九十年六月十二日九
    十中所正總字第一九四四號函所檢附之「有無繼續施用毒品傾向證明書」、本院
    九十年度毒聲字第一三四四號裁定書各一份在卷可據，是被告其於五年之內，再
    犯毒品危害防制條例第十條第二項之施用第二級毒品罪，且經送勒戒處所觀察、
    勒戒後，認有繼續施用毒品傾向之情，事證明確，被告犯行，堪以認定。
二、核被告甲○○所為，係犯毒品危害防制條例第十條第二項之施用第二級毒品罪；
    而被告其持有第二級毒品之低度行為，為施用第二級毒品之高度行為所吸收，不
    另論罪；又被告前曾於八十四年間，因違反肅清煙毒條例、麻醉藥品管理條例二
    罪，經本院於八十四年二月二十七日以八十四年度訴字第三七九號分別判處有期
    徒刑三年四月、四月，定應執行刑有期徒刑三年六月，經上訴臺灣高等法院臺中
    分院於八十四年八月二十三日以八十四年度上訴字第二一一０號駁回上訴而確定
    ，入監執行，於八十六年五月二十六日假釋出獄，假釋期間付保護管束，迄八十
    八年二月二十七日未經撤銷保護管束而執行完畢，此有臺灣臺中地方法院檢察署
    刑案資料查註紀錄表與臺灣高等法院被告全國刑案紀錄表各一紙在卷可據，其於
    五年之內，再犯本件有期徒刑以上之罪，為累犯，應依累犯規定加重其刑。爰審
    酌被告前已有因施用毒品而入監執行與送勒戒處所觀察、勒戒之紀錄，無視於毒
    品戕害其自身健康而再行施用，且於犯後矯飾犯行，態度欠佳，未見悔意，及一
    般煙毒犯者於成癮後，對於毒品依賴性程度高戒除不易等一切情狀，量處如主文
    所示之刑，以示懲儆。
據上論斷，應依刑事訴訟法第二百九十九條第一項前段，毒品危害防制條例第十條第
二項、第二十條第三項，刑法第十一條前段、第四十七條，判決如主文。
中      華      民      國      九十      年      七      月    二十    日
                                        法  官   梁   堯   銘
右正本證明與原本無異。
如不服本判決，應於送達後十日內向本院提出上訴狀（須附繕本），上訴於臺灣高等
法院臺中分院。
                                        書記官
中      華      民      國      九十      年      七      月    二十    日
附錄論罪科刑法條
毒品危害防制條例第十條
施用第一級毒品者，處六月以上五年以下有期徒刑。
施用第二級毒品者，處三年以下有期徒刑。


司法院資訊處製作；財團法人民間司法改革基金會備份。
